【裁判字號】    97,聲,1255
【裁判日期】    971031
【裁判案由】    返還提存物
【裁判全文】
臺灣桃園地方法院民事裁定              97年度聲字第1255號
聲  請  人  永豐商業銀行股份有限公司（即台北國際商業銀行
            股份有限公司）
法定代理人  丙○○
代  理  人  甲○○
相  對  人  林進益即日月小吃店
            乙○○
上列當事人間聲請返還提存物事件，本院裁定如下：
    主  文
本院九十五年度存字第五一０四號提存事件聲請人所提存之擔保
金新台幣拾壹萬元，准予返還。
    理  由
一、按訴訟終結後，供擔保人證明已定20日以上之期間，催告受
    擔保利益人行使權利而未行使者，或法院依供擔保人之聲請
    ，通知受擔保利益人於一定期間內行使權利並向法院為行使
    權利之證明而未證明者，法院應依供擔保人之聲請，以裁定
    命返還其提存物，民事訴訟法第104 條第1 項第3 款定有明
    文；另依同法第106 條所示，前開規定於其他依法令供訴訟
    上之擔保者準用之。又上述所謂「訴訟終結」，係指依假扣
    押所保全之請求提起之本案訴訟終結；如供擔保人未提起本
    案訴訟時，則指假扣押裁定及假扣押執行程序均不存在者而
    言。
二、本件聲請意旨略以：聲請人永豐商業銀行股份有限公司（原
    台北國際商業銀行股份有限公司，與建華商業銀行合併後更
    名）前依本院95年度裁全字第8127號民事裁定為擔保假扣押
    執行，曾提供新臺幣（下同）31萬元為擔保金，並以本院95
    年度存字第5104號擔保提存事件提存在案。茲因聲請人撤銷
    上開假扣押之裁定並撤回假扣押之執行，並聲請本院發函催
    告相對人於21日內行使權利，惟期限已屆而未見相對人行使
    ，爰依法聲請裁定返還上開擔保金等語，並提出行政院金融
    監督管理委員會民國95年9 月8 日金管銀(六)字第0950034622
    0 號函、本院95年度裁全字第8127號假扣押裁定、95年度存
    字第5104號提存書、96年度全聲字第468 號撤銷假扣押裁定
    暨確定證明書、97年3 月27日桃院永民信97年度聲字第446
    號催告相對人行使權利函各1 件（均影本）為證。
三、聲請人上開所主張之事實，經本院審核上開證物，並調閱本
    院95年度裁全字第8127號（含執行卷宗）、95年度存字第51
    04號卷宗、96年度全聲字第468 號卷宗查核無訛。又相對人
    於受催告後並未於上述期間內行使權利之事實，亦經本院依
    職權調閱本院97年度聲字第446 號卷宗，並向本院民事分案
    室及臺灣臺北地方法院查詢無誤，有本院民事紀錄科查詢表
    2 紙、臺灣臺北地方法院北院隆文人字第0970005110號函1
    紙附卷可稽。則依首揭法律規定及說明，聲請人本件聲請，
    尚無不合，應予准許。
四、依民事訴訟法第104 條第1 項第3 款、第106 條前段，裁定
    如主文。
中    華    民    國    97    年    10    月    31    日
                  民事第一庭    法  官  范明達
以上正本係照原本作成
如對本裁定抗告須於裁定送達後10日內向本院提出抗告狀，並應
繳納抗告裁判費新台幣1,000 元。
中    華    民    國    97    年    10    月    31    日
                                書記官  張豐松


司法院資訊處製作；財團法人民間司法改革基金會備份。
